# 评估增值调账问题

提问人：安好 时间：2016-02-15 16:15:40
请教陈版及各位：假如资产评估增值可以调账的情况下，应该计入资本公积——其他资本公积科目还是其他综合收益科目，谢谢！

回答人：chenyiwei
一般理解还是资本公积——其他资本公积。

提问人：liugangqd 时间：2016-02-19 22:30:24
陈版，评估增值的资产在以后年度报废或处置的话，其当时评估增值对应的资本公积——其他资本公积是否应同时调整？

回答人：chenyiwei
目前有几种观点： 1 、继续保留在资本公积； 2 、直接转入未分配利润（不通过利润表）； 3 、转入损益（如营业外收入）。 个人比较倾向于： 1 、如果是非同一控制下合并中一次性被收购 100 ％股权的被收购方进行评估调账，则倾向于采用观点 2 （类似于IFRS下对固定资产、无形资产采用“重估值模式”计量时，该资产处置时的重估值盈余的结转方法）。 2 、如果是企业改制时的评估调账，则因为评估增值金额已折合为改制后存续公司的实收资本或资本溢价，则倾向于采用观点 1 。

提问人：madfrog2011 时间：2017-12-03 16:59:10
两种情况调增账面价值需确认递延所得税吗，对应什么科目？

回答人：chenyiwei
在相关资产负债计税基础不变的情况下，应确认递延所得税。如果评估增值确认为资本公积的，则确认递延所得税页调整资本公积。
在非同一控制下合并的收购方合并报表层面，确认递延所得税的对应科目是商誉。

提问人：yemingzhu1980 时间：2019-01-26 15:15:24
陈老师，您的这个回复现在还适用吗？

回答人：chenyiwei
仍有效。